【裁判字號】    92,上訴,1118
【裁判日期】    920930
【裁判案由】    妨害自由
【裁判全文】
臺灣高等法院刑事判決                          九十二年度上訴字第一一一八號
    上  訴  人
    即  被  告  壬○○
    選任辯護人  田振慶律師
                陳芬芬律師
                林上鈞律師
右列上訴人，因妨害自由案件，不服臺灣板橋地方法院九十一年
度訴字第八五四號，中華民國九十二年三月十三日第一審判決（
起訴案號：臺灣板橋地方法院檢察署九十一年度偵字第五七一二
號），提起上訴，本院判決如左：
    主  文
上訴駁回。
    事  實
一、壬○○與己○○同為印尼籍人，己○○係於民國九十年十月
    二十五日始自印尼入境臺灣，與其台灣籍夫婿辛○○同住在
    其新竹縣湖口鄉○○路○段九五０巷四一弄九號，壬○○明
    知己○○初來臺灣，並不懂中文及本國語言，尚無法清楚辨
    識地理位置，竟以剝奪人行動自由之意思，於九十一年一月
    十一日，由不詳姓名之人駕車共同前往己○○上開住處，佯
    稱要邀約己○○出遊，己○○不疑有他，遂答應隨同乘車出
    遊，壬○○即利用己○○被載走後不知自己身處何處無法自
    行離開之方式，剝奪己○○之行動自由，將己○○帶在其身
    旁，而於其為本國男子媒介與印尼女子婚姻時，要求己○○
    佯裝未婚之印尼女子到場與本國男子交誼相親，而先後將己○○帶至嘉義縣、彰化縣等處，不讓己○○返回夫家。迄至
    九十一年一月二十七日下午五時三十分許，壬○○正欲帶己○○回其台北縣樹林市○○街六二巷三弄十六號五樓住處，
    適為己○○之夫辛○○經幾番打聽下得悉壬○○住處，由親
    友陪同一起前往找尋己○○下落時，在台北縣樹林市○○街
    六十二巷口，巧遇壬○○及己○○與另一名姓名不詳男子同
    行，該名男子見狀即逃離現場，經己○○被尋獲後泣訴始知
    上情。
二、案經台北縣政府警察局樹林分局報告台灣新竹地方法院檢察
    署呈請台灣高等法院檢察署檢察長核轉臺灣板橋地方法院檢
    察署檢察官偵查起訴。
    理  由
一、訊之被告壬○○固坦承被害人己○○自九十一年一月十一日
    起至同年月二十七日止均與伊在一起等情屬實，惟矢口否認
    有何剝奪己○○行動自由犯行，辯稱：「伊於九十一年一月
    十一日上午係在嘉義友人戊○○家中，接獲己○○撥打其行
    動電話，哭訴其與丈夫不和，無法繼續一起生活，已逃離家
    ，四處遊蕩並身無分文，要伊前去接應，伊因為己○○之舅
    媽，曾答應其父母要照顧己○○，遂答應己○○之請求，然
    因伊彼時人在嘉義，無法接應己○○，故拜託在台中工作之
    友人曾德雄，先行接待己○○，待伊趕到之後，再行打算，
    而曾德雄透過行動電話與己○○所搭計程車之司機通話，指
    示司機將車開至台中工作地點附近，曾德雄代付計程車費後
    ，再以機車將己○○接回工地休息。己○○抵達之後，一再
    催促曾德雄聯絡伊前來接她，故伊於當日下午偕同友人甲○○、乙○○一同駕車到台中接己○○離去，己○○見伊後不
    斷哭泣，並威脅『若要我回去，不如去死』，伊擔心己○○
    之家人會因己○○失蹤而焦急，一方面又擔心被害人己○○
    所言夫妻不和之事若為屬實，則貿然將己○○強行送回夫家
    ，會讓己○○遭受不利處境，兩相為難，伊只好先購買電話
    卡請己○○打電話回印尼報平安，在己○○抵死不肯回夫家
    之情況下，伊為己○○免四處遊蕩，恐遭人誘或綁架，只
    好任由己○○跟著伊到朋友家拜訪，俟被害人己○○心情平
    復後，再規勸己○○返回夫家。因此，己○○乃跟著伊到處
    遊玩，先後到過嘉義戊○○家中、彰化涂炎嶺家中，最後回
    到伊樹林居所，己○○有隨伊四處玩十六天，從未向任何人
    提過要回夫家，更未有任何積極逃跑之行動，伊一再規勸己○○回夫家然己○○以死相脅，伊只好收容己○○。在伊收
    容己○○期間，雖曾接獲丁○○來電查問己○○下落，然因
    己○○在旁強力阻止，加以丁○○並非己○○夫家之親戚，
    伊基於保護己○○之心理，乃無奈謊稱己○○在友人處，請
    丁○○轉告己○○之夫家不必擔心。又伊於收容己○○期間
    ，對己○○照顧有加，非但一同出去遊玩，負擔車資花費購
    買衣服予己○○，己○○卻於被夫家查獲後，為保自己免於
    夫家之責難，竟誣指伊限制其行動自由，及以暴力相向等不
    實情事。伊為迴護己○○，尚曾一再配合己○○於偵訊中為
    不實之自白，俟被告發現己○○根本翻臉不認人之後，才知
    自己已被誣陷」等語。
二、經查：
    (一)、被告壬○○於警訊時係供稱：「於九十一年一月二十六
    日下午約十五時左右，我於樹林火車站搭乘火車準備要去嘉
    義找姪女聊天，乘座火車至新竹湖口火車站時突然遇己○○
    上獨自一人，在火車站旁哭啼，我順便下車上前詢問己○○
    為什麼一個人在這裏哭泣，．．．就馬上叫搭計程車回樹林
    太順街六二巷三弄十六號五樓住處居住」等語；於第一次偵
    訊時仍陳稱：「我遇到她，她說不想回老公家，我說跟我回
    家，她說她也不想去我家，而且她還要跑，我拉住她，我一
    直對她好說歹說，她才答應跟我回家，回到我家，我買二張
    電話卡給她打電話給父母，她打電話給她父母，我也有跟她
    父母通話，說我找到她們女兒，叫她們不要擔心，我是在九
    十一年一月二十六日遇到她」等語（詳參九十一年一月二十
    八日偵訊筆錄）；迨至原審訊問時被告始更異前詞改口供稱
    其於警訊時所述並非實情，且坦承己○○係自九十一年一月
    十一日起至同年月二十七日止即與伊在一起等情，足徵被告
    於警訊及偵查中所言，乃試圖隱瞞事實以飾詞脫責之遁詞。
    雖被告於原審訊問時辯稱：伊於警訊所為陳述，係為迴護己○○，而附和己○○離家出走之說詞云云，然而被害人己○○既自始於警、偵訊原審及本院訊問時就其於右揭期間遭被
    告限制行動自由乙節均為一致之指訴，甚且於九十一年二月
    二十日接受偵訊時，被告在場情況下仍當面堅指：伊係自九
    十一年一月十一日即與被告同行，被帶往被告朋友家居住，
    隔天並要求伊與三位男子見面，並與其中一位男子訂婚，被
    告不讓回家一直拖延時間，共在被告一位朋友家住六天，又
    在被告另一朋友家住三天等情，惟彼時於偵訊中被告卻依舊
    辯稱：伊是在一月二十六日於湖口車站碰到被害人己○○，
    然後帶被害人己○○回樹林家中住一天，伊有帶己○○去桃
    園走一走，但沒有與其他朋友一起坐車等情，此與被害人己○○之說法大相逕庭南轅北轍，足證被告並無附和被害人己○○說詞之事實，是被告上開辯詞，顯無足採信。又被告於
    警訊中曾供稱：「（問：己○○於你住處居住幾天？是否有
    毆打她？）其於我住處居住二天一夜，而己○○在我樹林住
    處哭哭啼啼，我叫她不要哭啼，而且己○○說要自殺，我就
    勸她，她不聽當時我生氣，順手用手掌打她二下，所以我準
    備要把他送往回家至新竹住處，而己○○不知道新竹之住處
    地址，無法將她送回家，才把她留在住處居住」等語；又於
    偵查中改稱：「（問：你有無打己○○？）在我家我叫她給
    我她老公的電話，她不願意，我就打她二下耳光」等語。其
    對於何以出手打被害人己○○之原因前後供述不一，然被告
    確有出手打被害人己○○乙節，則核與被害人己○○指訴情
    節相符。被告嗣後於原審訊問時辯稱伊並未出手打己○○，
    在警訊時承認打人係因己○○教伊如是說云云，惟被告既較
    諸被害人己○○年長甚多，在台灣居留時間亦較被害人己○○長，且對於原審本院訊問時，均能以通順之本國語言表達
    其意，無需經由翻譯陳述，則其對於為警查獲其涉犯妨害自
    由罪嫌時，焉有不急於撇清之理，況被害人己○○既已於警
    訊時即控訴被告剝奪其自由，被告遭警訊調查犯嫌焉有不急
    於自我辯護，而反聽從被害人教導而為供述之理？，此與常
    情未合，無足採信。
  (二)、參以證人庚○○於原審訊問時證稱：「己○○不見時辛○○打電話給我要我幫忙找，我打電話到印尼找壬○○問己○○
  的下落，因為我聽說被告會介紹從印尼來臺灣之女子給別的男
  子認識，以賺取傭金。打去印尼時，是他的女兒接的，他說他
  媽媽不在，我就想說被告一定到臺灣來了，後來我要套他女兒
  話，為了要取得被告的電話，以便與被告聯絡，所以就騙他女
  兒說還要介紹另外兩名臺灣男子與印尼女子見面，才取得被告
  的聯絡電話，後來我請洪先生（不是被告所稱之曾先生，他應
  該是姓洪）幫忙找己○○，之後我有打電話給己○○在印尼的
  父親，他說己○○打過電話回印尼過在哭，他告訴我土城己○○表妹的電話號碼，因為她表妹曾經也被被告騙過，之後我打
  電話到土城給己○○表妹，與他們會合後開三部車才一起到被
  告處正巧碰到他們找到己○○」等語，在本院訊問時亦證稱：
  原審所述實在（見本院九十二年四月二十四日筆錄）；又證人
  丁○○於原審訊問時證實證人庚○○所言屬實，並結證稱：「
  ．．庚○○與我是鄰居，她告訴我己○○不見了，我們第一個
  想到的就是壬○○，因為在印尼時就有人提醒我們要我們小心
  ，不要讓己○○與壬○○聯絡。當時我與庚○○溝通後庚○○
  馬上打電話到印尼給己○○的父親，訊問己○○的下落，家裡
  回答說不知道，並且告訴他們說有消息要馬上告訴我們。庚○○後來打到印尼壬○○的家，對方先說謝不在，後來庚○○改
  稱說要透過他介紹印尼新娘，說還有另外兩個男生要介紹，謝
  的女兒才說壬○○在臺灣。後來我們從那裡得知壬○○的電話
  ，後來依照電話打去給壬○○，謝接到我們的電話後，我們告
  訴他己○○失蹤，謝說不可能，在一週內我打了四、五通給她
  ，他都說不知道己○○的下落，最後壬○○打一通電話問我己○○的下落，之後我們就沒有再聯絡。又過了一、二週，己○○的父親從印尼打電話給庚○○詢問己○○的下落，我們回答
  說沒有，後來己○○的父親留壹個己○○表妹（筆錄誤為表姐
  ）的電話要我們聯絡，要我們問其表妹及表妹夫（筆錄誤為表
  姐及表姊夫），他們要帶我們到壬○○樹林的住處，到的時候
  碰到壬○○、己○○及另一名男子，我們當時好像開兩部車子
  ，馬上一群人把己○○帶過來，壬○○拉著己○○，另一名男
  子趁亂跑掉。」等語，在本院亦證稱：在原審所述實在（見本
  院九十二年四月二十四日筆錄）。而被告既不否認曾接獲證人
  丁○○曾以電話詢問伊有關己○○之下落乙節，並供稱：「洪
  先生告訴我說己○○的先生及她婆婆對她很好，不知道己○○
  怎麼會跑掉，他說有碰到己○○的時候要快點通知他」、「（
  問：洪先生是否有打四、五通電話詢問你己○○的下落？）有
  。洪先生說己○○不可能有錢，不可能跑掉，我有對洪先生講
  說己○○有打電話給我，我確實有打電話告訴洪先生說，己○○有打電話給我說她在朋友家」等語，綜上可知，證人丁○○
  既然有多次以電話向被告查詢己○○下落，被告明知己○○夫
  家急於找尋己○○，竟未向證人丁○○告知己○○與伊同行之
  實情，足認被告係有心將己○○予以藏匿使其親友遍尋無著。
  雖被告另辯稱：伊之所以未告知證人丁○○實情，係因己○○
  不願讓洪先生知道其下落，故通電話時怕就在其身旁的己○○
  聽見而不方便明說云云，然查，被告係以本國語言與證人丁○○交談，而己○○於彼時並不懂本國語言，如何得悉被告正與
  洪先生通話？又如何知曉通話內容究竟為何？被告上開辯詞多
  所矛盾，顯與常理相違悖，委無可採。此適足徵被害人己○○
  所言非虛。而依證人丁○○之證述可知，被告狡稱其有與被害
  人己○○在印尼的母親通過電話告知被害人己○○在伊身邊乙
  節，純屬卸責之謊言，另參以被告尚辯稱：「因為我一月三日
  來臺灣，二月三日要回印尼，我對己○○說如果我要回印尼的
  時候你可以不用回家，我會帶你到警察局」等語（見原審九十
  一年十一月二十九日訊問筆錄），被告不對打聽被害人下落之
  丁○○告知實情以安置被害人，而要將被害人送到警察局，此
  說法更凸顯被告之無稽。綜上而觀，足認被告有將被害人己○○藏匿之事實。
  (三)、又被告雖否認其曾帶同己○○向人媒介婚姻乙節。惟查被
  害人己○○陳稱：被告有交代她的朋友阿英（即戊○○）帶我
  到彰化與丙○○相親，但阿英沒有告訴我是要相親，我沒有同
  意再相親，我不知道被告之目的，他叫我出去走走，與男子見
  面。證人丙○○證稱：我住在彰化，我是到朋友家，當時我沒
  有結婚，現在也沒有結婚，當時是介紹己○○給我認識不錯云
  云（以上見本院九十二年五月十五日筆錄）。又證人乙○○亦
  證稱：我以前不認識己○○，到台灣才認識他，我剛到台灣也
  不知道地點，是被告帶我去的，約是九十一年一月中旬，我只
  有帶幾件衣服跟著被告走，地點不清楚，是被告帶我去，我在
  馬路上見到己○○，當時另有人開車載我們去找己○○，接下
  來幾天都在一起，這段時間被告有介紹其他男士給己○○相親
  ，也有安排我與其他男士介紹，九十一年一月中旬這次共同出
  遊時我們並不愉快，因我們只是要相親。是我、己○○與人相
  親，我們對台灣不熟，所以只好與被告在一起，沒有自行離開
  ，他帶我去哪裡我就去等語（見本院九十二年五月七日筆錄）
  。被告雖辯稱：該名男子丙○○係在嘉義安排與「阿芳」認識
  之人，而當時己○○亦有在場云云，然倘被告並未安排己○○
  與該名男子相親，何以被害人己○○會持有該人之名片及照片
  ？被害人己○○又何需在場與該名男子見面？再參諸據被害人
  己○○指稱伊有二個戒指在被告處，因為被告說不能讓男方知
  道伊已訂過婚也結過婚等情，而參以被告亦不否認伊確留有被
  害人己○○之戒指乙節，綜上各節情形可知，被害人己○○指
  訴遭被告安排與人相親並非子虛烏有。而被告聲請傳喚之證人
  戊○○經原審與被告隔離訊問後證稱：並無何人專程前來伊住
  處要認識己○○與「阿芳」二人等語，顯與事實不符，其證述
  應不足採信。又被告雖聲請傳喚之證人即居住於彰化之友人涂
  炎嶺及連雪娥於原審均證述稱被告並未介紹男子與被害人己○○認識等語，然均證稱有隔壁歐里桑及歐巴桑至其家中，證人
  連雪娥並證稱：「歐巴桑詢問我說看他們二人（即指被害人己○○及「阿芳」）是否要嫁入這裡，有要我介紹的意思」等語
  ，此適足佐證被告要將被害人己○○帶在其身旁同行，係有助
  伊從事婚姻媒介。
  (四)、被害人己○○指稱其係於九十一年一月十一日遭被告及其
  友人駕車前往新竹將伊載走等情，而被告則聲稱：伊當時人在
  嘉義接獲己○○電話，被害人己○○要求伊去接她，伊就把曾
  德雄的行動電話給被害人己○○，由被害人己○○自己打電話
  給曾德雄，曾德雄告訴計程車司機載被害人己○○到彰化，並
  由曾德雄代付計程車資，再叫伊朋友開車至彰化接被害人己○○云云（見原審九十一年六月二十一日訊問筆錄），另證人曾
  德雄則證稱：「（你在九十一年一月十一日時有無接到己○○
  的電話？）我是接到壬○○的電話，她說會有個己○○打電話
  給我，要我去接她，後來己○○打電話給我，打來的時候一直
  哭，她打來的時候自稱是「阿水」的朋友，我問他在那裡，要
  他等我我去接他，但是他還是不清楚當時的位置，後來她要司
  機跟我講電話，後來我們約在水湳機場是我去接她的，我還付
  了壹仟五百元的車資。」、「（問：當時你用何種語言與她交
  談？）我用生硬的國語跟他交談，司機說她一路上一直哭，司
  機問她，她也沒有回答。我本身不會說印尼語」等語，按被害
  人己○○既不通本國語，而證人曾德雄亦陳稱伊並不懂印尼語
  ，則二人將如何以行動電話交談聯繫見面時間及地點？孰能置
  信。又參以被告曾於警訊及原審訊問時均陳稱：伊以觀光名義
  入境找其女婿曾德雄，居住在台北縣樹林市○○街六十二巷三
  弄十六號五樓，該房屋為曾德雄所有等語。又被告係經證人曾
  德雄於偵查中具保後始得以釋放，有保證金收據一紙存卷可考
  ，顯見被告與證人曾德雄間關係甚親，其證述有支付車資予計
  程車司機後自行接送被害人乙節，難謂非附和被告之說，應不
  足採。
  (五)、再者，被告聲稱其自嘉義乘車北上至彰化接被害人己○○
  ，並非到新竹縣被害人己○○夫家搭載被害人己○○等語，惟
  被害人己○○則堅稱其並未到過任何工地等候被告前來接送。
  經查，被告於原審供稱：伊從嘉義出發至曾德雄所在的彰化工
  地，因找不到工地，所以是由曾德雄駕駛一部七人座車輛從工
  地將被害人己○○載出來，載至一座不知名的橋下碰面，再由
  伊將被害人己○○接到嘉義等語（見原審九十二年一月十日審
  判筆錄），然證人曾德雄則證稱：「（問：你接到己○○的時
  候如何處理？）我帶她到工地的販賣部，讓她自己在那裡等，
  我出去辦我的事情，後來我聯絡壬○○來接她，後來壬○○跟
  一個女孩子開車子來接己○○，他們說要去南部」等語。是被
  告與證人曾德雄究竟有無碰面？在工地抑或橋下碰面？二人說
  詞不一，是否確有其事，誠屬可疑，況此番說詞係大異於被告
  之前於警訊及偵查中所述，實無足採信，適足徵被告臨訟編派
  上述情節，有企圖模糊事實真相之跡。雖被告於原審又聲請傳
  喚自行到場之證人洪武猛以佐其說，而證人洪武猛亦於原審附
  和被告證稱：伊當天正巧在彰化的工地所設的檳榔攤處那裡看
  見己○○及曾德雄的女兒坐在一起等語。然參諸證人洪武猛自
  陳：證人曾德雄從事鷹架工作，如果有工作的話其即受僱前往
  監工，與證人曾德雄有熟識等情，是證人洪武猛與曾德雄間存
  有僱傭關係，又被告坦稱證人洪武猛之前即曾至台北找伊，顯
  見二人亦有熟識，況被告與證人曾德雄說法不一，故證人洪武
  猛之證詞是否屬實，甚滋疑問，尚不足採為有利被告之證據。
  (六)、雖被告辯護人為被告辯稱：(1)被害人己○○分別多次於偵
  訊及原審訊問時指訴被告有於九十一年一月十一日前往新竹縣
  湖口鄉○○街口，究係與一名男性司機抑或女性司機駕車輛搭
  載？前後指訴並不一致，又其上車後究被載往何處？有無去過
  樹林市以外之處？亦無法清楚交代，是認被害人己○○之指訴
  係屬虛偽不可採信。(2)被害人己○○與被告同行期間並未向證
  人涂炎嶺、連雪娥借用電話向外求援，被告亦未有任何具體行
  動限制被害人己○○之自由，且由被害人己○○與被告及證人
  涂炎嶺全家出遊時所攝照片中顯示，被害人己○○當時神情愉
  快，手搭於被告肩上，狀甚親密，是認被害人己○○與被告同
  行係出於自願等語。然查，雖被告與告訴人雙方所說對於當天
  是在新竹或彰化碰面乙節並不一致，然二人所說對於當日同車
  共有四人，係由一名女子駕車等情則相符合，參以被告於九十
  一年一月二十七日在樹林市被查獲時，彼時則係由一名男子駕
  車，載抵被告樹林市住處，而被害人己○○因語言不通，需透
  過翻譯始能對談，此為原審、本院以直接言詞審理所知悉之事
  實，則其對於警訊時之問題，透過翻譯未必能精確瞭解，亦未
  必能就發生過程按時間順序清楚表達，況且被害人己○○既不
  懂中文，如何能對於被載往何處之正確地名有所瞭解，是被害
  人己○○未能於指訴時正確指出地名，乃事理所當然。被害人
  己○○此部分指訴之瑕疵，並未影響事實發現之全貌，被害人
  己○○於九十一年一月十一日至同年月二十七日確一直待在被
  告身旁未能離去，而被告於得知被害人己○○家人正急於找尋
  被害人己○○，仍將被害人己○○隱匿，被告之心態明顯可議
  。次查，被告既將被害人己○○帶至證人涂炎嶺、連雪娥之彰
  化居所居住，足徵證人涂炎嶺、連雪娥與被告係有交情，被害
  人己○○亦陳稱伊之所以未向證人連雪娥表明想離開之意，係
  因伊從被告處得知被告是證人連雪娥的姑姑，且出遊時被告一
  直均在伊身邊等情，又證人涂炎嶺於原審亦證實伊太太連雪娥
  確係稱呼被告為「阿瑞姑」（客家語諧音）等語，是被害人己○○察知到證人連雪娥、涂炎嶺與被告間關係匪淺，而不敢輕
  易吐露想離開返家之心跡，乃屬信而有徵。至被告提出二張與
  被害人己○○一同出遊照片，顯示被害人己○○當時面帶微笑
  ，然照片所表徵的僅為該拍攝時之短暫時間所呈現之現象，上
  開二張照片尚不能釋明被告何以帶被害人己○○外出多日而不
  向被害人己○○家人告知被害人行蹤之理由，參酌被害人己○○在台灣人生地不熟，語言不通的情形下，與被告前開同行期
  間，環伺其周圍之人均與被告有所熟識，不知其身處何處而出
  入係受制於被告，配合被告之活動亦屬可能。
  (七)、又參之證人即一同到場尋獲被害人之侯霏霏於原審訊問時
  證述稱：「當時找到己○○時她正在哭，我們走到樓上去與己○○談，己○○說剛剛走上來時，被告有告訴不要亂說話，在
  碰到他們時有三人，包括被告及己○○還有另一名男子，但是
  那名男子跑掉了」等語（見原審九十一年九月二十七日訊問筆
  錄），由上開證述情節可知，被害人己○○被尋獲時最直接之
  反應是對於被告害怕之情溢於言表，倘被害人己○○係出於自
  願何以有此情狀？足見被告確係違反被害人之自由意願而利用
  被害人對台灣不熟悉無法自由離開其身邊之方式強行將被害人
  留在其身邊甚明。
  (八)、又被告聲請傳喚證人乙○○欲證明其並無限制被害人己○○之行動自由。經查被害人在本院證稱：當時我告訴被告我要
  回去他不讓我回去，我有表示要回家遭被告毆打，當時乙○○
  沒有看到被告打我，是因他被帶出去相親。且證人乙○○亦證
  稱：九十一年一月中旬這次共同出遊我們並不愉快，因我們只
  是要相親。是我、己○○與人相親。我們對台灣不熟，所以只
  好與被告在一起，沒有自行離開等語（以上見本院九十二年五
  月七日筆錄），足見被告確實有限制被害人之行動自由無誤。
  (九)、綜上各節，相互勾稽，足認被害人之指訴乃信而有徵堪為
  憑信，被告所辯顯係臨訟飾卸之詞，應不足採。本件事證明確
  ，被告犯行堪以認定。
二、核被告利用被害人在台灣人生地不熟語言又不通的情形下，
    將被害人帶離其在台居所，不理會被害人要求返家意願，致
    被害人孤立無援，祇得跟隨被告同行，無法自由離去返家，
    被告以此非法方法剝奪被害人之行動自由，所為係犯刑法第
    三百零二條第一項之罪。原審本同上之見解，適用刑法第三
    百零二條第一項、罰金罰鍰提高標準條例第一條前段，審酌
    被告犯罪之動機、目的、手段、其剝奪被害人行動自由期間
    非短，惟期間除曾出手打被害人臉頰二下外，並未對被害人
    施以其他強暴手段，其雖有對被害人之生活起居予以照料，
    然罔顧被害人意願及被害人家屬苦尋被害人無著之焦急心情
    所生之危害、犯罪後矢口否認犯行之態度等一切情狀，量處
    有期徒刑八月，認事用法均無不合，量刑亦無不當，被告上
    訴意旨矢口否認犯罪並請求從輕量刑，指摘原判決不當，為
    無理由，應予駁回。
據上論斷，應依刑事訴訟法第三百六十八條，判決如主文。
本案經檢察官周誠南到庭執行職務。
中  華  民  國  九十二  年      九      月    三十    日
                        臺灣高等法院刑事第二庭
                        審判長法  官  楊  貴  志
                              法  官  吳  明  峰
                              法  官  林  俊  益
右正本證明與原本無異。
如不服本判決，應於收受送達後十日內向本院提出上訴書狀，其
未敘述上訴之理由者並得於提起上訴後十日內向本院補提理由書
（均須按他造當事人之人數附繕本）。
                              書記官  胡      儀
中  華  民  國    九十二年    十      月      一      日
附錄：本案論罪科刑法條全文
中華民國刑法第三百零二條第一項
 (剝奪他人行動自由罪)
私行拘禁或以其他非法方法，剝奪人之行動自由者，處五年以下
有期徒刑、拘役或三百元以下罰金。
因而致人於死者，處無期徒刑或七年以上有期徒刑，致重傷者，
處三年以上十年以下有期徒刑。
第一項之未遂犯罰之。


司法院資訊處製作；財團法人民間司法改革基金會備份。
